

Victor Farias

Engenheiro Mecânico (UFRN), Pós-graduado em Business Intelligence(BI), especialização em Ciência de Dados (DSA).

E-Mail victormatheus1995@gmail.com

Sobre mim

Olá, sou Victor, tenho 29 anos. Sou motivado pela implementação da cultura 'data driven' nos negócios. Meu objetivo é converter dados em conhecimento e inteligência para embasar a tomada de decisões. Procuro uma estreita colaboração com as áreas de negócio para identificar novas oportunidades e desenvolver novas formas de apresentar dados, facilitando sua análise.

Além disso, estou direcionando meus esforços para a área de ciência de dados, visando ampliar meu escopo para além da análise descritiva. Temas como Aprendizado de Máquina (ML/IA), *Deep Learning*, Processamento de Linguagem Natural (NLP), *Big Data*, entre outros, despertam meu interesse.

Habilidades e Certificados

Experiência e Qualificações

- ✓ +4 anos de experiência com Power BI, Python e SQL;
- ✓ +5 anos manipulando dados em Excel (dinâmica, Power Query, VBA ...)
- ★ Especialização em Data Science (Data Science Academy nov/21 a nov/23)
- Pós-Graduado em BI
- 🎓 Engenheiro Mecânico UFRN

Hard Skills

- 👱 Programação: Python , R, SQL e PL/SQL
- nl Visualização: Power Bl, Python, R, Metabase, Looker, Excel
- Banco de Dados: Oracle, Postgres, MySQL, SQL Server
- Data Science: Modelos de aprendizado supervisionado e não supervisionado (python/R/Apache Spark)
- → Ferramenta ETL: Pentaho

Formação

Formação Cientista de Dados (FCD).

Data Science Academy (DSA) - (11/2021 ~ 11/2023) Machine learning/IA com Python, R, Spark, etc.

Pós-graduado em Business Intelligence (BI)

UNOPAR (2020 - 2021)

Engenharia Mecânica - UFRN

UFRN (01/2016 - 09/2021)

- Projeto iniciação científica - 01 ano

Avaliação do Comportamento mecânico de Filmes Cerâmicos e de Compósitos Estruturados através do método dos elementos finitos

- Proieto Monitoria - 02 anos

Monitor da disciplina Mecânica dos Sólidos



Bacharelado em Ciências e Tecnologia (C&T) - UFRN

UFRN (08/2012 - 12/2015)

Experiência

Analista de Dados Sênior (Híbrido)

Unimed Natal. 09/2023 - atualmente.

Freelancer (PJ) - serviços de business intelligence 09/2023 - 05/2024.

Analista de Dados (Presencial)

Unimed Natal, 01/2022 - 09/2023

- Desenvolvimento colaborativo de Dashboards no Power BI, com a análise de indicadores estratégicos da empresa. Aproximação com o usuário final, com o objetivo de entender as necessidades da análise.
- Coleta, extração e transformação de diferentes fontes para consolidação. Foco na automação do processo para atualizações programadas.
- Administração do Portal no Power BI Serviços: configuração de gateway, logins, manutenção de relatórios e workspaces, etc.
- Extração de dados via SQL para atender às áreas de negócio.
- Criação de Views, Functions e Procedures e manutenção do **DW** (PL/SQL)

Programador Digital Jr (Remoto)

Gestão de indicadores - Ânima Educação, 10/2021 - 12/2021.

- Desenvolver Dashboards no Power BI, com a análise de indicadores estratégicos, fornecendo insights e atualizações diárias automáticas;
- Extrair, manipular e traduzir dados de diferentes fontes (Bancos relacionais, ERPs, Excel, etc);
- Documentação de processos realizados.

Assistente de Ensino a Distância (Remoto)

NEaD - UNP (Ânima), 08/2020 a 10/2021

O "cara" do excel, responsável por consolidar informações e gerar reports. Fui responsável pela construção de relatórios e análise de dados dos principais indicadores do setor utilizando o Microsoft Power BI (PBI), com relatórios/Dashboards das áreas associadas à minha gerência. Fui responsável pela migração dos relatórios do Excel para o Power BI. O setor adquiriu a assinatura do PBI. Fui promovido para poder me dedicar à função de fato.